<!DOCTYPE html PUBLIC "-//W3C//DTD XHTML 1.0 Transitional//EN" "http://www.w3.org/TR/xhtml1/DTD/xhtml1-transitional.dtd">
<html xmlns="http://www.w3.org/1999/xhtml">
<head>
	<meta http-equiv="Content-Type" content="text/html; charset=iso-8859-1" />
	<title>Ymmärrä suomea</title>
	<style type="text/css" media="all">@import "css/styles.css";</style>
	<script type="text/javascript" src="swfobject.js"></script>
</head>
<body class="font-medium">
	<div id="main-wrapper">
		<div id="topbar"></div>
		<div id="main-menu">
			<table cellspacing="0" cellpadding="0" border="0" class="add-links"><tr>
				<td class="item"><img class="raquo" src="i/raquo.gif" alt="" height="7" width="4" /><a href="/ymmarra/index.php?moduli=sanakirja">Sanakirja</a></td>
				<td class="item"><img class="raquo" src="i/raquo.gif" alt="" height="7" width="4" /><a href="/ymmarra/index.php?moduli=verbit">Verbiluettelo</a></td>
				<td class="item"><img class="raquo" src="i/raquo.gif" alt="" height="7" width="4" /><a href="/ymmarra/index.php?moduli=kielioppi">Kielioppi</a></td>
			</tr></table>
			<table cellspacing="0" cellpadding="0" border="0"><tr>
				<td class="item"><img class="raquo" src="i/raquo.gif" alt="" height="7" width="4" /><a href="/ymmarra/index.php">Etusivu</a></td>
				<td class="item"><img class="raquo" src="i/raquo.gif" alt="" height="7" width="4" /><a href="/ymmarra/index.php?moduli=tekstit">Lukutekstit</a></td>
			</tr></table>
		</div>
		<div id="content">
			<table cellspacing="0" cellpadding="0" border="0" id="content-wrapper"><tr>
				<td>
					<div id="left-menu">
												<div class="header-verb"><span>Verbit</span></div>
						<div class="menu">
								<div class="init"><a href="/ymmarra/index.php?moduli=verbit&kirjain=a">A</a></div>
								<div class="init"><a href="/ymmarra/index.php?moduli=verbit&kirjain=e">E</a></div>
								<div class="init"><a href="/ymmarra/index.php?moduli=verbit&kirjain=h">H</a></div>
								<div class="init"><a href="/ymmarra/index.php?moduli=verbit&kirjain=i">I</a></div>
								<div class="init"><a href="/ymmarra/index.php?moduli=verbit&kirjain=j">J</a></div>
								<div class="init"><a href="/ymmarra/index.php?moduli=verbit&kirjain=k">K</a></div>
								<div class="init"><a href="/ymmarra/index.php?moduli=verbit&kirjain=l">L</a></div>
								<div class="init"><a href="/ymmarra/index.php?moduli=verbit&kirjain=m">M</a></div>
								<div class="init"><a href="/ymmarra/index.php?moduli=verbit&kirjain=n">N</a></div>
								<div class="init"><a href="/ymmarra/index.php?moduli=verbit&kirjain=o">O</a></div>
								<div class="init"><a href="/ymmarra/index.php?moduli=verbit&kirjain=p">P</a></div>
								<div class="init"><a href="/ymmarra/index.php?moduli=verbit&kirjain=r">R</a></div>
								<div class="init"><a href="/ymmarra/index.php?moduli=verbit&kirjain=s">S</a></div>
								<div class="init"><a href="/ymmarra/index.php?moduli=verbit&kirjain=t">T</a></div>
								<div class="init"><a href="/ymmarra/index.php?moduli=verbit&kirjain=u">U</a></div>
								<div class="init"><a href="/ymmarra/index.php?moduli=verbit&kirjain=v">V</a></div>
								<div class="init"><a href="/ymmarra/index.php?moduli=verbit&kirjain=y">Y</a></div>
								<div class="init"><a href="/ymmarra/index.php?moduli=verbit&kirjain=Ä">Ä</a></div>
						</div>					</div>
				</td>
				<td>
					<div id="main-content">
						<div id="path">
							<a href=".">Etusivu</a> &gt; <a href="/ymmarra/index.php?moduli=verbit&kirjain=E">E</a>						</div>
													<h1>EPÄONNISTUA</h1>
						<table cellspacing="0" cellpadding="0" border="0">
							<tr>
								<td colspan="2" style="padding-bottom:10px;"><strong>Aktiivin indikatiivi</strong></td>
							</tr>
							<tr>
								<td><pre>PREESENS                   
minä     epäonnistun       
sinä     epäonnistut       
hän      epäonnistuu       
me       epäonnistumme     
te       epäonnistutte     
he       epäonnistuvat     

PASSIIVI
         epäonnistutaan    

IMPERFEKTI                 
         epäonnistuin      
         epäonnistuit      
         epäonnistui       
         epäonnistuimme    
         epäonnistuitte    
         epäonnistuivat    

PASSIIVI
         epäonnistuttiin   

PERFEKTI
olen     epäonnistunut     
olet     epäonnistunut     
on       epäonnistunut     
olemme   epäonnistuneet    
olette   epäonnistuneet    
ovat     epäonnistuneet    

PASSIIVI
on       epäonnistuttu     

PLUSKVAMPERFEKTI
olin     epäonnistunut     
olit     epäonnistunut     
oli      epäonnistunut     
olimme   epäonnistuneet    
olitte   epäonnistuneet    
olivat   epäonnistuneet    

PASSIIVI
oli      epäonnistuttu     
</pre></td>
								<td>&nbsp;&nbsp;&nbsp;</td>
								<td><pre>  KIELTOMUOTO
  en        epäonnistu
  et        epäonnistu
  ei        epäonnistu
  emme      epäonnistu
  ette      epäonnistu
  eivät     epäonnistu


  ei        epäonnistuta

   
  en        epäonnistunut
  et        epäonnistunut
  ei        epäonnistunut
  emme      epäonnistuneet
  ette      epäonnistuneet
  eivät     epäonnistuneet


  ei        epäonnistuttu


  en    ole epäonnistunut
  et    ole epäonnistunut
  ei    ole epäonnistunut
  emme  ole epäonnistuneet
  ette  ole epäonnistuneet
  eivät ole epäonnistuneet


  ei    ole epäonnistuttu


  en    ollut  epäonnistunut
  et    ollut  epäonnistunut
  ei    ollut  epäonnistunut
  emme  olleet epäonnistuneet
  ette  olleet epäonnistuneet
  eivät olleet epäonnistuneet


  ei    ollut  epäonnistuttu
</pre></td>
							</tr>
						</table>
						<table cellspacing="0" cellpadding="0" border="0">
							<tr>
								<td colspan="2" style="padding-bottom:10px;"><strong>Aktiivin konditionaali</strong></td>
							</tr>
							<tr>
								<td><pre>PREESENS
minä     epäonnistuisin    
sinä     epäonnistuisit    
hän      epäonnistuisi     
me       epäonnistuisimme  
te       epäonnistuisitte  
he       epäonnistuisivat  

PASSIIVI
         epäonnistuttaisiin 

PERFEKTI
olisin   epäonnistunut     
olisit   epäonnistunut     
olisi    epäonnistunut     
olisimme epäonnistuneet    
olisitte epäonnistuneet    
olisivat epäonnistuneet    

PASSIIVI
olisi    epäonnistuttu     
</pre></td>
								<td>&nbsp;&nbsp;&nbsp;</td>
								<td><pre> 
  en        epäonnistuisi
  et        epäonnistuisi
  ei        epäonnistuisi
  emme      epäonnistuisi
  ette      epäonnistuisi
  eivät     epäonnistuisi


 ei    epäonnistuttaisi


  en    olisi  epäonnistunut
  et    olisi  epäonnistunut
  ei    olisi  epäonnistunut
  emme  olisi  epäonnistuneet
  ette  olisi  epäonnistuneet
  eivät olisi  epäonnistuneet


  ei    olisi  epäonnistuttu
</pre></td>
							</tr>
						</table>
						<table cellspacing="0" cellpadding="0" border="0">
							<tr>
								<td colspan="2" style="padding-bottom:10px;"><strong>Aktiivin potentiaali</strong></td>
							</tr>
							<tr>
								<td><pre>PREESENS
minä     epäonnistunen     
sinä     epäonnistunet     
hän      epäonnistunee     
me       epäonnistunemme   
te       epäonnistunette   
he       epäonnistunevat   

PASSIIVI
         epäonnistuttaneen 

PERFEKTI
lienen   epäonnistunut     
lienet   epäonnistunut     
lienee   epäonnistunut     
lienemme epäonnistuneet    
lienette epäonnistuneet    
lienevät epäonnistuneet    

PASSIIVI
lienee   epäonnistuttu     
</pre></td>
								<td>&nbsp;&nbsp;&nbsp;</td>
								<td><pre> 
  en        epäonnistune
  et        epäonnistune
  ei        epäonnistune
  emme      epäonnistune
  ette      epäonnistune
  eivät     epäonnistune


  ei        epäonnistuttane


  en    liene  epäonnistunut
  et    liene  epäonnistunut
  ei    liene  epäonnistunut
  emme  liene  epäonnistuneet
  ette  liene  epäonnistuneet
  eivät liene  epäonnistuneet


  ei    liene  epäonnistuttu
</pre></td>
							</tr>
						</table>
						<table cellspacing="0" cellpadding="0" border="0">
							<tr>
								<td colspan="2" style="padding-bottom:10px;"><strong>Aktiivin imperatiivi</strong></td>
							</tr>
							<tr>
								<td><pre>PREESENS

(sinä)   epäonnistu        
(hän)    epäonnistukoon    
(me)     epäonnistukaamme  
(te)     epäonnistukaa     
(he)     epäonnistukoot    

PASSIIVI
         epäonnistuttakoon 

PERFEKTI

ole      epäonnistunut     
olkoon   epäonnistunut     
olkaamme epäonnistuneet    
olkaa    epäonnistuneet    
olkoot   epäonnistuneet    

PASSIIVI
olkoon   epäonnistuttu     
</pre></td>
								<td>&nbsp;&nbsp;&nbsp;</td>
								<td><pre> 

   älä       epäonnistu  
   älköön    epäonnistuko
   älkäämme  epäonnistuko
   älkää     epäonnistuko
   älkööt    epäonnistuko


   älköön    epäonnistuttako



   älä      ole  epäonnistunut
   älköön   olko epäonnistunut
   älkäämme olko epäonnistuneet
   älkää    olko epäonnistuneet
   älkööt   olko epäonnistuneet


   älköön   olko epäonnistuttu
</pre></td>
							</tr>
						</table>
						<table cellspacing="0" cellpadding="0" border="0">
							<tr>
								<td colspan="2" style="padding-bottom:10px;"><strong>Verbin nominaalimuodot</strong></td>
							</tr>
							<tr>
								<td><pre>I INFINITIIVI              
Lyhyempi muoto:            
         epäonnistua       

Pitempi muoto:             
         epäonnistuakseni  
         epäonnistuaksesi
         epäonnistuakseen
         epäonnistuaksemme
         epäonnistuaksenne
         epäonnistuakseen

III  INFINITIIVI           
inessiivi    epäonnistumassa 
elatiivi     epäonnistumasta 
illatiivi    epäonnistumaan 
adessiivi    epäonnistumalla
abessiivi    epäonnistumatta 
instruktiivi epäonnistuman 
                           
Passiivi
instruktiivi epäonnistuttaman 
                           
                           
</pre></td>
								<td>&nbsp;&nbsp;&nbsp;</td>
								<td><pre>    II INFINITIIVI
    inessiivi     epäonnistuessa
    instruktiivi  epäonnistuen

    Passiivi
    inessiivi     epäonnistuttaessa






    IV INFINITIIVI
  nominatiivi   epäonnistuminen
  partitiivi    epäonnistumista
        

  I PARTISIIPPI 
    aktiivi       epäonnistuva
    passiivi      epäonnistuttava

 II PARTISIIPPI 
    aktiivi       epäonnistunut
    passiivi      epäonnistuttu
</pre></td>
							</tr>
						</table>

					</div>
				</td>
			</tr></table>		</div>
		<div id="footer"><a href="http://www.oph.fi/"><img src="i/oph_logo_ymmarrasuomea.gif" width="157" height="35" alt="OPH" /></a></div>
	</div>
</body>
</html>
